臺灣高等法院臺中分院刑事判決　　　　　　　　　九十一年度上易字第二二號
　　上　訴　人
　　即　被　告　丙○○
右上訴人因竊盜案件，不服臺灣台中地方法院九十年度易字第三三五九號中華民國九
十年十二月十三日第一審判決（起訴案號：臺灣台中地方法院檢察署九十年度偵字第
一六三三一號），提起上訴，本院判決如左：
    主      文
上訴駁回。
    事      實
一、丙○○曾犯有竊盜、懲治盜匪條例、傷害等案件分別經法院判處有期徒刑三年、
    八年、八月，嗣經定應執行有期徒刑九年六月，於民國八十五年五月二十一日獲
    准假釋出獄並付保護管束，於八十七年三月二十六日假釋期滿執行完畢。詎其仍
    不知悔改，復與姓名、年籍不詳之成年男子基於共同意圖為自己不法之所有犯意
    聯絡，於九十年九月五日凌晨四時五十分許，在台中市西屯區○○○街十三號前
    ，共同竊取台火開發股份有限公司所有由乙○○所駕駛停放之車號ＥＡ─６９４
    ６號自用小客車一輛。得手後，該不詳姓名成年男子發動該部自用小客車引擎正
    欲駕駛時，適乙○○聞引擎發動聲出外探查，見狀即趨近追趕，該不詳姓名者發
    現後即踩油門加速駕駛該贓車逃離現場，丙○○則用手欲打開車門進去該贓車，
    然因該不詳姓名成年男子駕車逃離車速甚快，致丙○○不及打開該車門上車離開
    ，為乙○○當場逮捕，並報警前往現場處理。嗣於同日上午七、八時許，某不詳
    之女子打電話要求乙○○須支付新台幣（下同）十五萬元，才要返還該失竊之自
    用小客車，乙○○即速報案處理，並告知該不詳女子目前丙○○在派出所一事，
    而後該不詳女子則再打電話告知失竊之自用小客車現停放在台中市○○路國軍福
    利品旁，乙○○始會同警員前往該處尋獲該失竊之自用小客車。
二、案經被害人乙○○訴由台中市警察局第四分局報請台灣台中地方法院檢察署檢察
    官偵查起訴。
    理      由
一、訊據上訴人即被告丙○○矢口否認右揭犯行，辯稱：伊從太平搭計程車要到漢口
    南一街公司，因為沒錢就在太原路那裡下車，要走到公司，經過乙○○失竊自用
    小客車現場，乙○○喊抓賊，伊上前幫忙追趕，手有抓到車門，偷車的人將車開
    走，乙○○懷疑伊與偷車的人是同夥，伊還與乙○○繞了社區一圈幫他找車，苟
    伊參與行竊，同夥何以不待其上車即自行駕車離開，又明知伊已被逮又要求贖金
    云云。經查：右揭犯罪事實，迭據告訴人乙○○於警訊及檢察官偵訊時指述歷歷
    ，並有贓物保管收據及車籍作業系統─查詢認可資料各一紙在卷可稽，參以被告
    於警訊時供稱：伊朋友駕駛一部計程車不知何人所有到太平找伊說要跟伊談事情
    ，就載伊到台中市，伊跟他說要到公司，後來他就把伊載到台中港路與太原路口
    讓伊下車，他就離去等語，與上開所述到案現場係坐計程車沒錢在太原路下車云
    云不合，又被告既已表示要到公司，其朋友何以不載其到公司，而在太原路與中
    港路口讓其下車？另被告既無錢又豈能搭計程車，自太平搭計程車要到漢口南一
    街，又豈會繞至太原路與中港路口附近？況被告苟幫告訴人追趕，告訴人與被告
    且無仇怨，豈會無端誣指其參與行竊？再於案發後有一不詳女子打電話先要求告
    訴人須付十五萬元，因獲知被告已在派出所，始告知竊取之自小客車停放何處，
    告訴人因而前往尋獲等情，業據告訴人於警訊、偵查中證述綦詳，苟被告未參與
    共同行竊，如其所辯且幫忙追趕，該行竊之同夥豈會於未拿到贖金前即告知被竊
    車輛停放處所之理？而行竊者於告訴人發覺追趕之際自行加速逃離，嗣再要求贖
    金並不悖常情，綜上所述，本件事證已臻明確，被告所辯，顯係脫卸之詞，不足
    採信，犯行應堪認定。
二、核被告所為，係犯刑法第三百二十條第一項之普通竊盜罪。被告與不詳姓名之成
    年男子間，有犯意之聯絡及行為之分擔，為共同正犯，又被告曾犯竊盜、懲治盜
    匪條例、傷害等案件分別經法院判處有期徒刑三年、八年、八月，嗣經定應執行
    有期徒刑九年六月，於八十五年五月二十一日獲准假釋出獄付保護管束，於八十
    七年三月二十六日假釋期滿執行完畢，有臺灣臺中地方法院檢察署刑案資料查註
    紀錄表及台灣高等法院被告全國前案紀錄表在卷可按，於有期徒刑執行完畢後五
    年以內再犯本件有期徒刑以上之罪，為累犯，應依刑法第四十七條規定加重其刑
    ，原審審酌被告犯罪之動機、目的、手段、犯罪所生之損害暨犯罪後之態度等一
    切情狀，依刑法二十八條、第三百二十條第一項、第四十七條、罰金罰鍰提高標
    準條例第一條前段，量處有期徒刑七月，核其認事、用法、量刑均無不當，上訴
    人即被告以未參與犯罪為由上訴，並無理由，應予駁回。
三、據上論斷，應依刑事訴訟法第三百六十八條，判決如主文。
本案經檢察官甲○○到庭執行職務。
中      華      民      國      九十一  年      三      月      二十六  日
                                臺灣高等法院臺中分院刑事第九庭
                                      審判長法  官  陳  筱  珮
                                            法　官　吳　重　政
                                            法　官　康　應　龍
右正本證明與原本無異。
不得上訴。
                                            書記官　黃　薰　慧
中      華      民      國      九十一  年      三      月      二十八  日
                                                                        Ａ
